【裁判字號】    92,交訴,26
【裁判日期】    920930
【裁判案由】    過失致死等
【裁判全文】
臺灣苗栗地方法院刑事判決                          九十二年度交訴字第二六號
    公  訴  人  臺灣苗栗地方法院檢察署檢察官
    被      告  甲○○  男  二.
右列被告因過失致死等案件，經檢察官提起公訴（九十二年度調偵字第五五號）及移
送併案審理（九十二年度偵字第二六０七號），本院依簡式審判程序，判決如左：
    主  文
甲○○因過失致人於死，處有期徒刑拾月。
    事  實
一、甲○○於民國（下同）九十一年十二月二十二日十三時十六分許，駕駛牌照號碼
    Ｚ二─三八九一號自小客車，沿苗栗縣竹南鎮○○路、由北往南方向行駛，途經
    竹南鎮○○里○○路一○八三號路口前時，其原應注意汽車行車速度應依標誌或
    標線之規定，而該處時速限制為六十公里，又行經交岔路口不得超車，且汽車直
    行尚未進入交岔路口，如轉彎車已達中心開始轉彎，應讓轉彎車先行，而依當時
    情形又無不能注意之情事，竟疏於注意及此，貿然以時速約九十至一百公里之速
    率高速行駛，先超越吳錦義所駕駛牌照號碼ＯＡ─０四四三號自小客車，而行駛
    至內側車道，再由內側車道直接變換至外側車道超越另一部車號不詳之自小客車
    後，因林錦和所騎乘牌照號碼為ＩＬＥ─六二一號機車、附載其妻乙○○○、已
    由東往西方向、並自設有閃紅燈之路口中心開始左轉彎，甲○○見之避煞不及，
    而高速衝撞該機車右側車身，致林錦和彈出機車後頭部斷裂當場死亡，乙○○○
    重傷害。甲○○則於其犯罪未被發覺前，向前往處理之員警自首而接受裁判。
 二、案經乙○○○訴由臺灣苗栗地方法院檢察署檢察官暨該檢察官自動檢舉而偵查
     起訴及移送併案審理。
    理  由
一、訊據被告甲○○對於右揭駕車過失肇事，致被害人林錦和死亡、告訴人乙○○○
    受有重傷害等事實自白不諱，核與被害人林錦和之女林靜謐及子林智權於警詢時
    之指訴、告訴人乙○○○之指訴、及目擊證人吳錦義、黃國豐於偵查中證述之情
    節大致相符，復有交通事故調查報告表一紙、現場照片九十二幀附卷可稽。另本
    件車禍被害人林錦和因此頭頸部受有巨大裂傷而當場死亡乙節，亦經檢察官督同
    檢驗員相驗屬實，製有相驗筆錄、相驗屍體證明書、驗斷書在卷可憑；告訴人乙
    ○○○受有上述重傷害，則有診斷證明書、身心障礙手冊影本各一紙附卷可參。
    按駕駛人應注意汽車行車速度應依標誌或標線之規定，行經交岔路口不得超車，
    且汽車直行尚未進入交岔路口，如轉彎車已達中心開始轉彎，應讓轉彎車先行，
    道路交通安全規則第九十三條第一項、第一百零一條第一款、第一百零二條第一
    項第六款後段分別定有明文，被告駕車自應注意上述道路交通安全規定。再依卷
    附之交通事故調查報告表所載，本件肇事路段時速限制為六十公里，且本件肇事
    時、地之天候、路況皆良好，而肇事之時，被告亦無不能注意之情事，竟疏未注
    意及此，而以時速約九十至一百公里之高速撞擊被害人林錦和所騎機車；又依上
    述交通事故調查報告表及現場照片所示，機車刮地痕在南下外側車道，另參諸證
    人吳錦義於偵查中證述：我距離路口約一百公尺就有看見機車，機車已經在南下
    二個車道中間正常行駛等語（參見相卷第三０頁），足徵被害人林錦和所騎機車
    應已抵達道路中心線而開始轉彎無誤，惟被告駕車並未讓被害人林錦和所騎機車
    先行，由此可證被告之駕車行為顯有過失。又被害人林錦和確因本件車禍當場死
    亡，業據檢察官當場相驗屬實，已如上述，則被告上述過失駕車而肇事之行為，
    與被害人林錦和之死亡、告訴人乙○○○所受重傷害之結果間，即具有相當因果
    關係。是本件事證已臻明確，被告犯行洵堪認定。
二、核被告所為，係犯刑法第二百七十六條第一項之過失致死罪、第二百八十四條第
    一項後段之過失致重傷害罪。被告係以一過失行為而觸犯上述二罪名，為想像競
    合犯，應依刑法第五十五條之規定，從一重之過失致死罪處斷。查被告於肇事後
    ，於警察機關到場處理時，已表明其為肇事者及願接受偵訊之意，業據證人即案
    發當時至現場處理之員警丙○○於本院審理時證述屬實，是被告對於未發覺之犯
    罪自首而接受裁判，應依刑法第六十二條前段之規定減輕其刑。爰審酌被告素行
    尚好，暨其過失程度，犯罪所生之危害重大及犯罪後坦承犯行，惟迄未賠償被害
    人家屬及告訴人所受損害等一切情狀，量處如主文所示之刑。
據上論斷，應依刑事訴訟法第二百九十九條第一項前段、第二百七十三條之一第一項
，刑法第二百七十六條第一項、第二百八十四條第一項後段、第五十五條、第六十二
條前段，罰金罰鍰提高標準條例第一條前段，判決如主文。
本案經檢察官黃智炫到庭執行職務。
中      華      民      國    九十二    年      九      月     三十     日
                          臺灣苗栗地方法院刑事第三庭
                              法  官  林  燦  都
右正本證明與原本無異。
如不服本判決，應於送達後十日內向本院提出上訴狀（須附繕本），上訴於臺灣高等
法院臺中分院。
                              書記官  陳  建  分
中      華      民      國    九十二    年      九      月     三十     日
附錄論罪科刑法條
刑法第二百七十六條第一項
因過失致人於死者，處二年以下有期徒刑、拘役或二千元以下罰金。
刑法第二百八十四條第一項
因過失傷害人者，處六月以下有期徒刑、拘役或五百元以下罰金，致重傷者，處一年
以下有期徒刑、拘役或五百元以下罰金。


司法院資訊處製作；財團法人民間司法改革基金會備份。
